【裁判字號】    98,易,263
【裁判日期】    990527
【裁判案由】    恐嚇取財等
【裁判全文】
臺灣新竹地方法院刑事判決               98年度易字第263號
公  訴  人  臺灣新竹地方法院檢察署檢察官
被      告  甲○○
上列被告因恐嚇取財等案件，經檢察官提起公訴（98年度偵字第
7729號），本院依簡式審判程序判決如下：
    主  文
甲○○共同踰越牆垣竊盜，處有期徒刑捌月；又共同意圖為自己
不法之所有，以恐嚇使人將本人之物交付未遂，處有期徒刑伍月
；應執行有期徒刑壹年。扣案門號為0000000000號行
動電話（含 SIM卡壹張）、門號為0000000000號行動
電話（含SIM卡壹張）各壹支，均沒收之。
    事  實
一、甲○○與丙○○（另行審結）共同基於意圖為自己不法所有
    之竊盜及恐嚇取財之犯意聯絡及行為分擔，由甲○○駕駛車
    牌號碼KN-1459號自用小客車搭載丙○○，於民國98年10月1
    日 0時24分許至乙○○位於新竹市○區○○路118巷67弄6號
    住處後，由甲○○在樓下把風，丙○○則攀爬上鐵皮屋並順
    著圍牆往上爬，且踰越圍牆至該址 4樓鴿舍，而徒手竊取乙○○所有之價值約新臺幣（下同） 300萬元之賽鴿共80隻、
    世界賽鴿繁殖場作出記錄簿1本及鴿籠4個，得手後將竊得之
    賽鴿藏放在丙○○位於桃園縣平鎮市○○路26巷27號 3樓之
    居處。又丙○○自偷得之上開記錄簿上知悉世界賽鴿繁殖場
    的名稱，並依此查得世界賽鴿繁殖場之電話號碼後，即交由
    甲○○撥打電話，甲○○因此自世界賽鴿繁殖場之人員得知
    被害人乙○○之手機號碼，再由甲○○接續於(一)、98年10月
    2 日11時許，在位於桃園縣中壢市○○○路22號之「萊爾富
    超商」前；(二)、同日13時17分許，在位於桃園縣楊梅鎮○○
    街 263號之「統一超商」前；(三)、同日15時22分許，在位於
    桃園縣中壢市○○○街153號之「統一超商」前；(四)、98年1
    0月8日12時43分許，在國道高速公路石碇休息站，均以公共
    電話撥打乙○○所使用之門號0000000000號行動電話，向乙○○恫稱：有一批被竊的鴿子在其手上，要付多少錢贖鴿等
    加害鴿主乙○○財產之恐嚇言詞，致乙○○因被竊之賽鴿價
    值遠高於贖款，若不應允交付贖款，恐無法取回賽鴿，而生
    高於贖款之損害，陷於不得不備款贖回賽鴿之境而心生畏懼
    ，惟其後因乙○○報警處理致甲○○與丙○○未及取得贖款
    而未遂。嗣警方於接獲乙○○報案後，循線於98年10月 9日
    16時10分許，拘提甲○○到案，並在甲○○位於桃園縣中壢
    市○○○街84號居處扣得甲○○所有供犯本案恐嚇取財罪所
    用之門號0000000000號行動電話（含SIM卡1張） 1支；且於
    同日16時50分許，在丙○○上址居處扣得賽鴿78隻、世界賽
    鴿繁殖場作出記錄簿1本、鴿籠3個、丙○○所有供犯本案恐
    嚇取財罪所用之門號0000000000號行動電話（含SIM卡1張）
    1支、丙○○所有與本案無關之廠牌 SAMPO行動電話（含SIM
    卡1張）1支；，始悉上情（賽鴿 2隻自行逃脫飛回，另賽鴿
    78隻、世界賽鴿繁殖場作出記錄簿1本及鴿籠3個業已發還乙○○）。
二、案經新竹市警察局第一分局報告臺灣新竹地方法院檢察署檢
    察官偵查起訴。
    理  由
一、本件被告甲○○所犯加重竊盜罪及恐嚇取財罪，均非死刑、
    無期徒刑、最輕本刑為 3年以上有期徒刑之罪，被告於本院
    準備程序進行中，就被訴事實為有罪之陳述，經本院認合於
    刑事訴訟法第 273條之1第1項之規定，裁定進行簡式審判程
    序。
二、上揭事實，業據被告於本院調查、準備程序及簡式審判程序
    中坦承不諱（本院卷第17頁背面至第20頁、第109頁至第112
    頁、第 120頁），核與被害人乙○○於警詢時證述大致相符
    （偵卷第25頁至第31頁），並有新竹市警察局第一分局搜索
    扣押筆錄、扣押物品目錄表、扣押物收據各 2份、贓物認領
    保管單、通訊監察譯文各1份、監視器翻拍照片7張、蒐證照
    片60張、新竹市警察局第一分局湳雅派出所陳報單、受理各
    類案件紀錄表、發生竊盜案件紀錄表、受理刑事案件報案三
    聯單各1紙、電話通聯紀錄2份（偵卷第34頁至第42頁、第46
    頁、第59頁至第86頁、第89頁至第91頁、第95頁、本院卷第
    71頁至第75頁）在卷足稽，且有門號0000000000號、000000
    0000號行動電話各 1支扣案可佐，足認被告之自白，應與事
    實相符，當可採信，本件事證明確，被告犯行堪以認定，應
    依法論科。
三、論罪：
    核被告甲○○所為，係犯刑法第 321條第1項第2款之踰越牆
    垣竊盜罪及同法第 346條第3項、第1項之恐嚇取財未遂罪。
    又被告係於98年10月2日至同年月8日間接續撥打 4次電話予
    被害人乙○○，係在密切接近之時地實施，侵害同一法益，
    各行為之獨立性極為薄弱，依一般社會健全觀念，在時間差
    距上，難以強行分開，在刑法評價上，以視為數個舉動之接
    續施行，合為包括之一行為予以評價，較為合理，應屬接續
    犯，而為包括之一罪。被告與共犯丙○○就上開加重竊盜罪
    及恐嚇取財未遂罪 2罪間均具有犯意聯絡及行為分擔，應依
    刑法第28條之規定，論以共同正犯。又被告與共犯丙○○就
    上開恐嚇取財罪部分，既已著手撥打被害人廖繹烈電話，惟
    因被害人嗣後報警致未及取得任何款項，屬未遂犯，應依刑
    法第25條第2 項後段規定，減輕其刑。再被告先後所為加重
    竊盜犯行及恐嚇取財未遂犯行間，犯意各別，行為互殊，犯
    罪地點亦不相同，應予分論併罰。
四、科刑：
    爰審酌被告甲○○已有竊盜、賭博、違反毒品危害防制條例
    等前科之素行，竟不知戒慎其行，不思以正途賺取財物，竟
    以竊鴿勒贖之方式，恐嚇鴿主支付款項，謀取不法財物，漠
    視他人財產法益，且所竊得賽鴿數量近80隻，對於社會治安
    造成重大危害，又賽鴿或為鴿主飼養之寵物，或為競賽之飛
    禽，鴿主無不對之付出心血，然一旦不慎被竊，多有折羽斷
    翼之傷，其競賽能力降低，價值隨之銳減，對於被害鴿主亦
    可能肇致重大損害，惟考量被告於本院調查、準備程序及簡
    式審判程序中承認全部犯行之犯後態度，參以其犯罪動機、
    目的、生活狀況、智識程度，暨被害人領回大部分財物等一
    切情狀，分別量處如主文所示之刑，並定應執行刑。至扣案
    之門號0000000000號行動電話 1支，為被告所有且係供其與
    共犯丙○○為本案恐嚇取財犯罪所用之物、扣案之門號0000
    000000號行動電話 1支，為共犯丙○○所有且供其與被告為
    本案恐嚇取財犯罪所用之物，業據被告供述在卷，爰應依刑
    法第38條第1項第2款之規定宣告沒收之，至扣案廠牌 SAMPO
    之行動電話 1支，雖係共犯丙○○所有，然與本案無關，爰
    不予以宣告沒收，併此敘明。
五、據上論斷，應依刑事訴訟法第273條之1第 1項、第299條第1
    項前段，刑法第28條、第 321條第1項第2款、第346條第3項
    、第1項、第25條、第51條第5款、第38條第1項第2款，刑法
    施行法第1條之1第1項，判決如主文。
本案經檢察官陳瑞仁到庭執行職務。
中    華    民    國    99    年    5    月    27     日
                  刑事第二庭  法  官     楊數盈
以上正本證明與原本無異。
如不服本判決應於收受本判決後10日內向本院提出上訴書狀，上
訴書狀應敘述具體理由。上訴書狀未敘述上訴理由者，應於上訴
期間屆滿後20日內補提理由書狀於本院( 均須按他造當事人之人
數附繕本 )「切勿逕送上級法院」。
中    華    民    國    99    年    5     月    27    日
                              書記官      陳麗麗
附錄本案論罪科刑法條：
刑法第321條：
犯竊盜罪而有左列情形之一者，處6月以上、5年以下有期徒刑：
一、於夜間侵入住宅或有人居住之建築物、船艦或隱匿其內而犯
    之者。
二、毀越門扇、牆垣或其他安全設備而犯之者。
三、攜帶兇器而犯之者。
四、結夥三人以上而犯之者。
五、乘火災、水災或其他災害之際而犯之者。
六、在車站或埠頭而犯之者。
刑法第346條：
意圖為自己或第三人不法之所有，以恐嚇使人將本人或第三人之
物交付者，處6月以上5年以下有期徒刑，得併科1千元以下罰金
。
以前項方法得財產上不法之利益，或使第三人得之者，亦同。
前二項之未遂犯罰之。

司法院資訊處製作；財團法人民間司法改革基金會備份。
